【裁判字號】    98,自,11
【裁判日期】    990730
【裁判案由】    偽造有價證券等
【裁判全文】
臺灣士林地方法院刑事判決                98年度自字第11號
    自  訴  人  乙○○
                己○○
    共      同
    自訴代理人  張立業律師
                林輝豪律師
    被      告  甲○○
    指定辯護人  陳俊成律師
    被      告  戊○○
    指定辯護人  周威君律師
上列被告等因偽造有價證券等案件，經自訴人提起自訴，本院判
決如下：
    主  文
甲○○、戊○○共同犯詐欺取財罪，各處有期徒刑壹年貳月。
甲○○被訴詐取購屋差價、偽造有價證券及行使偽造私文書、詐
取房屋裝潢費部分，均無罪。
戊○○被訴詐取購屋差價、偽造有價證券及行使偽造私文書部分
，均無罪。
    事  實
一、甲○○為匯霖科技股份有限公司（下稱匯霖公司）之負責人
    ，與擔任該公司監察人之戊○○交往密切，對外以「老公」
    、「老婆」互稱，乙○○透過戊○○介紹，擔任甲○○及戊○○住家之平日清潔工作。甲○○與戊○○知悉乙○○以自
    己及子女（即己○○、邱仁鴻、邱仁君等）名義向南山人壽
    保險股份有限公司（下稱南山人壽）及國華人壽保險股份有
    限公司（下稱國華人壽）等公司投保人壽保險多年，竟基於
    意圖為自己不法所有之詐欺取財之犯意聯絡，於96年9 月間
    ，推由戊○○向乙○○誆稱甲○○認識某保險公司之總經理
    ，該保險公司現有高配息之投資型保單商品，該保單連結1
    獲利極高之5 年期基金商品，參與之保戶除5 年內享有壽險
    保障外，5 年期滿可將保險費全部領回，5 年期間保證每年
    有10% 之基金紅利，按月給付，可由其等向該保險公司購買
    該投資型保險商品，致乙○○陷於錯誤，以保單質押借款或
    解約方式，籌措共計新臺幣（下同）205 萬7 千892 元後交
    予戊○○，戊○○則將甲○○以匯霖公司名義所簽發，面額
    為211 萬3 千元、票載發票日為101 年11月20日之支票1 紙
    交予乙○○，作為保險期滿保險費全部退還之憑據，戊○○
    嗣將所取得之款項交予甲○○。嗣因甲○○及戊○○始終未
    能提出所稱投資型保險商品之保單，乙○○始知受騙。
二、（此部分）案經乙○○向本院提起自訴。
    理  由
壹、證據能力：
一、本件(一)自訴人所提出之乙○○子女己○○、邱仁鴻與被告戊○○間之對話錄音光碟及譯文（見本院98年度自字第11號卷
    (一)第118 至148 頁及卷(二)第160 至161 頁之自訴人99年3 月
    1 日、6 月21日刑事陳報狀之附件，含曲目一及曲目二），
    業經被告戊○○以其內容不完整為由，爭執證據能力；(二)自
    訴人所提出之被告戊○○自書之支付購屋價金計算書1 紙（
    見本院98年度審自字第2 號卷第28頁），業經被告戊○○以
    該文書係其放在家裡、其與甲○○在寫的，不知為何會在自
    訴人手上，顯自訴人非法取得為由，爭執證據能力；(三)被告
    甲○○所提出之所謂乙○○向其調現時交付之支票影本3 紙
    （見本院98年度自字第11號卷(二)第184 至186 頁），業經自
    訴人以該等支票均係影本為由，爭執證據能力。經查：
(一)、自訴人所提出之對話錄音光碟及譯文部分：查被告戊○○主
    張該錄音光碟及譯文業經剪接、刪除而不完整，惟查，就被
    告戊○○爭執不完整部分（見本院98年度自字第11號卷(二)第
    12 1至123 頁之被告刑事陳報狀），經本院當庭勘驗結果，
    除曲目一之錄音譯文第7 頁第22行及第23行間之錄音有中斷
    遭剪接之情形（錄音譯文第7 頁之第22行內容為：「戊○○
    ：沒有啦！他回去照顧我爸爸，我爸爸... 」，第23行內容
    為：「己○○：他已經把公司移到那個永春捷運站附近」，
    其間語意不連貫），及曲目一之錄音譯文第8 頁第3 行以下
    之錄音有遭刪除之情形（錄音譯文第8 頁第2 、3 行之內容
    為：「戊○○：他隨便說說的，我那個保險就1 萬8 千元了
    ，你再租出去，來來... 我說給你們聽」，以下無內容）外
    ，其餘均未顯示有被告所指剪接或刪除情事（見本院99年5
    月19日、6 月24日勘驗筆錄），又衡諸曲目一之錄音譯文第
    7 頁第23行之前，對話者己○○、邱仁鴻及戊○○各自多次
    重複陳述意旨，顯均已充份表達及強調己意，是就自訴人所
    提出之對話錄音光碟及譯文，除曲目一之錄音譯文第7 頁第
    23行以下至第8 頁，因剪接、刪除、不完整而不得為證據外
    ，其餘對話錄音及譯文（即曲目一之錄音譯文第1 頁至第7
    頁第22行間之錄音、曲目二之錄音譯文全部之錄音），均有
    證據能力。
(二)、自訴人所提出被告戊○○自書之支付購屋價金計算書部分：
    查被告戊○○固主張自訴人取得該計算書之來源非法，惟查
    ，被告戊○○已自承該計算書為其所書寫（見本院99年6 月
    24日審理筆錄），又依前述自訴人所提出之對話錄音光碟內
    容，曲目二之第18頁第28行以下顯示：「戊○○：... 我跟
    你講，算出來就是那些金額啦！那你們回去算好了，你們回
    去算就知道了。」「己○○：就是說... 」「戊○○：...
    你就是貸款的錢嘛！還有這個房子的錢，這個裝潢，就是這
    樣而已，其他就沒有啦！」「己○○：那你之前寫那個A4那
    1 張紙，那是最清楚的就對了。」「戊○○：對！」等語（
    見本院98年度自字第11號卷(一)第143 頁），足認被告戊○○
    之前確曾在A4紙張上書寫購屋價金內容後交予自訴人，而被
    告戊○○於審理中復未能陳明除自訴人所提出之上開計算書
    之外，尚有何其他計算書，堪信上開計算書即被告先前書寫
    後交付自訴人之支付購屋價金計算書無疑，應有證據能力。
    至於被告戊○○在對話錄音中雖陳述自訴人購屋單價為每坪
    8 萬9 千元，與上開計算書所載自訴人購屋總價995 萬元（
    總坪數為115.7 坪，即每坪單價為8 萬6 千元《詳後述》）
    有所出入，然依被告戊○○於審理中自承：伊與乙○○子女
    對話之時間，與自訴人實際購屋之時間有間隔，乙○○子女
    來質問伊時，伊已經忘記價錢，所以伊就憑印象說是8 萬9
    千元，契約價錢應該是995 萬元沒錯等情（見本院99年6 月
    24日審理筆錄），堪認被告戊○○在對話錄音中所陳自訴人
    乙○○購屋價格與上開計算書內容之出入，僅係被告戊○○
    於對話錄音時就該部分之記憶有誤，尚不足認上開計算書非
    被告戊○○先前書寫後交予自訴人之計算書，併為敘明。
(三)、被告甲○○所提出之所謂乙○○向其調現時交付之3 紙支票
    影本部分：查被告所提出之該等證據均係影本，且無原本可
    供比對，而被告甲○○雖主張依其上「乙○○」之背書字跡
    ，與自訴人乙○○之平日簽名相符，堪認為真正云云，然該
    等證據既為影本，無從依原本之紙質或墨色等是否一致，而
    判斷其上簽名是否經偽造，該等證據之真正性尚屬有疑，並
    無證據能力。
二、本判決所引用之其他證據資料，未據當事人及辯護人於本院
    最後審理期日調查證據時爭執其證據能力（見本院99年6 月
    24日審理筆錄），本院審酌該等證據作成時之情況認為適當
    ，尚無違法不當之瑕疵，依刑事訴訟法第159 條之5 規定、
    第158 條之4 規定之反面解釋，均有證據能力。
貳、有罪方面（即自訴人乙○○指訴被告甲○○、戊○○共同詐
    取購買保險款項部分）：
一、被告之辯解：
    訊據被告甲○○、戊○○均矢口否認有事實欄所述之詐欺取
    財犯行。(一)被告甲○○辯稱：伊與戊○○並無夫妻關係，僅
    係單純之工作夥伴，並無向自訴人乙○○說要幫她介紹投資
    型保單商品之事，實則是自訴人乙○○自動表示其有保單將
    到期，將有資金注入，進而詢問伊有無資金需求，欲借錢予
    伊賺取利息，雙方達成借貸之協議，伊亦依約每月支付利息
    ，伊陸續向乙○○借得216 萬3 千元，年息算1 分每月為1
    萬8 千026 元，但乙○○有跟伊借錢借了很多次，前後有幾
    10萬元跑不掉，伊跟乙○○會帳的時候，因為之前有1 筆款
    項5 萬元是她向伊借的，伊直接扣掉5 萬元本金後之餘額為
    211 萬3 千元，所以伊開了匯霖公司面額211 萬3 千元支票
    擔保，可是因為利息1 萬8 千026 元的12張支票已經開好了
    ，更改太麻煩，所以就這樣給她了，從頭到尾伊都沒有向乙○○說過要幫她投保投資型保單商品，利息一直支付到最後
    開的支票，本金部分因為還沒有到期，所以還沒有還云云。
    (二)被告戊○○辯稱：自訴人乙○○有跟伊提到她有保險到期
    ，希望拿這些錢出來作投資，後來乙○○就跟甲○○在談，
    之後伊就沒有參與了，甲○○跟伊說大概200 多萬，甲○○
    有開1 張匯霖公司支票，還有1 年的利息支票，支票是甲○○交給乙○○的，利息的部分伊沒有問，是甲○○與乙○○
    他們去談的，後來甲○○跟伊提過200 多萬元裡面多出了10
    幾萬，甲○○有通知乙○○，希望她來換票，甲○○與乙○○間的借貸都是他們在接觸，伊沒有經手；後來在乙○○兒
    女來找伊之前，乙○○向伊表示她與兒女的關係不好，兒女
    對其借錢給他人多有意見，乙○○要求伊跟她小孩說借錢的
    事情用保險來說比較好，因為她女兒有買基金，這樣的說法
    她女兒比較能接受，又說她女兒比較能接受的是有利息的收
    入，還有因為乙○○已經跟她小孩說過伊與甲○○是夫妻，
    要伊跟她的小孩說伊等是夫妻，買保險及買房子都是伊等在
    處理，這樣他們比較會信任，伊聽乙○○這樣說，伊想說甲○○不會配合她說一些話，所以乙○○請伊幫忙說服她孩子
    ，伊就答應她了，當時只有伊及乙○○在場，沒有其他人在
    場，因此後來她小孩來找伊的時候，伊就跟乙○○兒女說是
    買保險及基金，且沒有避諱就說伊先生、伊先生這樣，但裡
    面有幾句話伊說溜了，有說「王先生」，伊也不知道後來被
    他們偷錄音，反而來告伊云云。
二、本院認定事實所憑之證據及理由：
(一)、如事實欄所述被告甲○○、戊○○共同向自訴人乙○○佯稱
    購買投資型保險商品，而向自訴人乙○○詐得購買保險款項
    205 萬7 千892 元之事實：
１、業據證人即自訴人乙○○於審理中證稱：伊因為吃冰的事情
    ，先認識戊○○，戊○○介紹伊去甲○○那裡打掃，伊去打
    掃的時候，他們兩人都住在一起，那時他們還沒有離婚；伊
    去打掃，戊○○向伊拿保險單，戊○○說這個保險單不好，
    她說要投資保險公司，伊是鄉下人，學歷只有國小畢業，出
    社會工作只有打掃，她說伊就相信，她說要拿去投資保險公
    司，再來伊就不知道，伊不清楚是要用伊的名字去投資，還
    是用她的名字去投資；伊借新光、南山、國華保險出來的錢
    交給戊○○，戊○○帶伊去保險公司借錢，保險公司給伊支
    票，伊借錢她拿錢，伊總共交給她200 多萬元，她拿匯霖公
    司支票及1 年利息支票給伊，都是戊○○算的，她開多少，
    伊就拿多少，匯霖公司支票的意思是5 年後要還伊全部本金
    ，伊沒有問戊○○說向保險公司買商品，為何是開匯霖公司
    支票，因為伊信任她，伊領錢，她拿錢而已；伊沒有借過被
    告甲○○及戊○○錢等語（見本院99年3 月3 日審理筆錄）
    綦詳；
２、核與自訴人所提出之被告戊○○與自訴人乙○○之子女己○○、邱仁鴻間，於乙○○交付購買投資型保險商品款項後之
    對話錄音光碟之內容顯示：「戊○○：... 那我那個是不是
    1 萬8 千幫你媽弄那個基金、那個保險，那個每月1 萬8 千
    ，像明天又到期了，明天會有那個1 萬8 千會進去。」、「
    邱仁鴻：到多久？」「戊○○：啊？」「邱仁鴻：到多久啊
    ？」「戊○○：什麼到多久？」「邱仁鴻：1 萬8 千到多久
    ？」「戊○○：他每個月都會提撥過去，到你媽媽的帳戶裡
    1 萬8 千。」「邱仁鴻：每個月喔！」「戊○○：利息耶！
    那是利息錢，那是因為我去幫你媽辦的，我幫你媽辦的，你
    是不是都有繳保險費，『把那個保險費繳到基金去保險費裡
    面的1 個基金去，保險公司裡面的基金帳戶裡面去』。」「
    邱仁鴻：啊！我媽說要把保單拿回來。」「他沒拿給我，我
    還沒去拿回來啊！」「己○○：在哪裡？你說是在哪裡？」
    「戊○○：你們不能去拿！不可能叫你們去拿的，因為那就
    是保險管理。」「己○○：保險管理？我們不能去拿嗎？那
    是我們的東西啊！」「戊○○：不是！因為我們當初都有1
    個委託人，那個是用委託人，那天我不是跟你... 好像保險
    公司那樣辦，我們那是直接，我跟總經理是很好，我是拜託
    總經理，所以我們的錢也有在那裡，我們的保險費也在裡面
    」「己○○：保險管理喔！」「戊○○：有1 個800 萬，我
    自己也有1 個800 萬在裡面，算保險費啊！我的保險費在裡
    面，我也每個月... 」「邱仁鴻：那這個1 萬8 可以領多久
    ？」「戊○○：5 年。」「邱仁鴻：可以領5 年喔！5 年到
    期之後會退還嗎？」「戊○○：錢都退還你們啊！是人家..
    . 支票也開給你媽了，你媽都存進去了。」「邱仁鴻：不是
    開你老公的支票嗎？」「戊○○：那是你們沒辦法啊！為什
    麼要開我老公的支票，因為當初是你媽那錢是小錢而已，不
    能到裡面去，變成是我們要提撥出來給你們，切割給你們，
    結果我老公切割錯誤，裡面還有10幾萬，那你們了解嗎？」
    「己○○：等於是200 萬裡面還有10多萬是你老公的錢？」
    「戊○○：對！是我老公的錢，到時候看是要交換支票還是
    怎麼樣，支票要換起來，抽支票還是再開1 張支票給你們，
    這樣你們聽懂沒？」「己○○：是... 」「戊○○：多開出
    的，多開給你們的，那張支票是多開給你們的。」「己○○
    ：那是可以算的出來就對了。」「戊○○：那本來就是...
    你們轉進去那裡那個金額，保險公司給我通知，我才知道。
    」「邱仁鴻：每個月賺1 萬8 就對了。」「戊○○：你媽每
    1 個月都賺1 萬8 千元，利息錢啊！難道不好？」等情（見
    本院98年度自字第11號卷(一)第126 至127 頁之曲目二錄音譯
    文第1 至2 頁）相符；
３、再被告甲○○亦於審理中自承：自訴人乙○○取得之面額為
    211 萬3 千元支票1 紙及面額為1 萬8 千元之支票12紙，係
    其簽發之匯霖公司支票，伊有陸續取得乙○○所交付的200
    多萬元等情（見本院99年6 月24日審理筆錄）無訛；
４、並有卷附自訴人乙○○及其子女名義之國華人壽保單借款借
    據、南山人壽保單借款明細表、保險解約金匯款明細單、保
    單借款查詢表，及發票人為匯霖公司之面額為211 萬3 千元
    之支票1 紙（支票號碼：UC0000000 號；票載發票日：101
    年11月20日）、面額均為1 萬8 千026 元之支票11紙、匯霖
    公司之華南銀行存款往來明細表暨對帳單等件（見本院98年
    度自字第11號審理卷(一)第64至70頁、卷(二)第18至24頁）可佐
    ，事證明確；
(二)、至被告甲○○辯稱：伊與自訴人乙○○之間是借貸關係，從
    頭到尾都沒有向乙○○說過要幫她介紹投資型保單商品之事
    云云；被告戊○○辯稱：被告甲○○與自訴人乙○○的借貸
    都是他們在接觸，伊沒有經手，伊在對話錄音光碟中的說法
    ，是因為乙○○請伊幫忙說服她的小孩云云。惟查：
１、依前述對話錄音內容所示，被告戊○○已陳述自訴人乙○○
    所交付之款項係為購買投資型保險商品；該保險商品每月可
    享有1 萬8 千元利息；由被告甲○○所簽發匯霖公司支票之
    面額大於實際金額，係因自訴人乙○○所交付之款項包含在
    戊○○所稱其與甲○○亦向保險公司購買保險商品之金額中
    ，而計算錯誤等情明確。而被告戊○○雖再主張伊係受自訴
    人乙○○之託幫忙說服子女，始於對話錄音光碟中故為上開
    陳述，然此節未為自訴人乙○○所是認，僅為單方空言主張
    ；又該對話錄音中，被告戊○○除稱呼被告甲○○為「老公
    」外，固有間稱「王先生」之情事，但一般以夫妻相（僭）
    稱者，對外亦有互以姓氏相稱，以示凸顯對他方為社會生活
    中獨立個體之尊重或推崇，不能因認被告戊○○係因受自訴
    人乙○○所託，故為反於事實之陳述而不慎露出破綻；衡以
    被告戊○○面對乙○○子女之質疑時，其回應極其不滿與激
    動，顯難信係就己未涉入之金錢往來之事而受託表演，被告
    此節主張尚無可採；
２、再就被告甲○○辯稱伊陸續向自訴人乙○○借貸取得216 萬
    3 千元，年息算1 分每月為1 萬8 千026 元，但因乙○○亦
    向伊借錢多次，前後有幾10萬元跑不掉，伊跟乙○○會帳時
    ，因為之前有1 筆款項5 萬元是她向伊借的，伊直接扣掉5
    萬元本金後之餘額為211 萬3 千元，所以伊開了匯霖公司面
    額為211 萬3 千元之支票擔保，可是因為利息1 萬8 千026
    元的12張支票已經開好了，更改太麻煩，所以就這樣給她了
    乙節，並無被告甲○○所謂與乙○○間之會帳證明資料可憑
    ，顯係被告臨訟拼湊數字之主張，亦難採信；
３、被告所辯各節，均不足推翻前揭犯罪事實之認定。
(三)、綜上，被告甲○○、戊○○如事實欄所述之向自訴人乙○○
    詐取購買保險款項之事實，洵堪認定。
三、論罪科刑：
    核被告甲○○、戊○○所為，均係犯刑法第339 條第1 項之
    詐欺取財罪。被告甲○○、戊○○就如事實欄所述之犯行，
    有犯意聯絡及行為分擔，為共同正犯。爰審酌被告均正值青
    壯，不思循正當途徑獲致財物，竟貪圖慾便而詐騙他人財物
    ，且於犯罪後均未坦承犯行，未見悔意，迄未與自訴人達成
    和解，暨被告2 人犯罪之動機、目的、手段、生活狀況、品
    行、智識程度、犯罪所生之危害等一切情狀，分別量處如主
    文所示之刑，以資懲戒。
參、無罪方面（即(一)自訴人乙○○指訴被告甲○○、戊○○共同
    詐取購屋差價；(二)自訴人己○○指訴被告甲○○、戊○○共
    同偽造有價證券及行使偽造私文書；(三)自訴人乙○○指訴被
    告甲○○詐取房屋裝潢費部分）：
一、自訴意旨另以：
(一)、96年10月間，被告戊○○與被告甲○○共謀，向自訴人乙○○誆稱戊○○之友人所有之桃園縣桃園市○○街百坪樓中樓
    住宅附車位（址為桃園縣桃園市○○街52巷13號16樓之4 ，
    總坪數為115.7 坪，下稱系爭不動產）當初係以高價購買，
    現因負債累累，需款孔急，願以很便宜價格出售予伊夫婦2
    人，因伊夫婦視自訴人乙○○為好友，願將此一賺錢之好機
    會割愛給自訴人，如自訴人願意購買，被告戊○○願以其名
    義出面向屋主陳鳳英殺價購買，等以被告戊○○名義買到後
    再以「原價」轉讓予自訴人，惟附帶條件是被告甲○○擔任
    負責人之匯霖公司有兼營房屋室內裝潢，自訴人所新購房屋
    之裝潢，需委由匯霖公司承攬，並可透過貸款方式支付購屋
    款及作為裝潢費云云，自訴人答稱雖有意為長女己○○置產
    ，惟因積蓄有限，恐無足夠能力購買，尚需時間考慮，過數
    日被告2 人又對自訴人稱伊等已主動向屋主陳鳳英殺價到非
    常便宜之995 萬元，要自訴人千萬不要放棄此千載難逢之機
    會，自訴人答稱連3 成之自備款都沒有，被告2 人又提議稱
    自訴人購買該房地可向銀行辦理貸款，至少可貸到7 成約
    700 萬元，其餘不足之自備款部分，自訴人可再拿現居住之
    臺北市○○區○○街136 巷29弄27號5 樓房地向銀行抵押借
    款，至少可貸得400 萬元，兩間房屋共可貸得1 千100 萬元
    左右，除可支付995 萬元購屋款外，所餘之款尚足供新購房
    屋裝潢開銷等之用，而在貸款尚未核撥下來前，購買系爭不
    動產之頭期款部分，被告甲○○願簽發匯霖公司支票代自訴
    人支付給賣方，俟銀行貸款核撥下來再還給伊即可，自訴人
    乃於96年10月16日與被告戊○○及甲○○2 人簽訂房屋買賣
    合約書，3 日後，被告2 人又向自訴人乙○○稱被告戊○○
    已於96年10月19日與賣方陳鳳英簽約，以總價995 萬元買得
    系爭不動產，被告甲○○並已簽發匯霖公司支票代自訴人墊
    付頭期款150 萬元、過戶契稅及代書等費用10萬元，請自訴
    人儘速提供資料以便辦理過戶及銀行貸款手續，自訴人乙○○為恐違約，需賠償被告甲○○上開代墊款或違約金，乃提
    供長女己○○之身分資料予被告2 人，指定將系爭不動產登
    記己○○為所有權人，並提供相關資料交予被告2 人辦理銀
    行貸款手續，以系爭不動產向台新商業銀行（下稱台新銀行
    ）辦理抵押貸款而借得700 萬元，並以現居之臺北市○○區
    ○○街136 巷29弄27號5 樓房地向台灣新光銀行（下稱新光
    銀行）辦理抵押貸款而借得410 萬元，所貸得款項均由被告
    2 人控管，用以支付上述995 萬元購屋款、代墊款及裝潢費
    ，嗣自訴人乙○○之長女己○○及長子邱仁鴻向承辦代書調
    得被告戊○○與賣方陳鳳英所簽訂之不動產買賣契約書，才
    發現被告戊○○並非以「總價995 萬元」，而係以「每坪7
    萬元，總價810 萬4 千600 元」向陳鳳英購買系爭不動產，
    甚且更於97年1 月2 日與賣方陳鳳英之代理人何弘文以簽訂
    「交款備忘錄」方式，將交易價金更正為「每坪6 萬9 千元
    ，總價798 萬8 千820 元」，惟被告2 人竟以總價995 萬元
    向自訴人乙○○申報買得該屋，從中詐得購屋差價196 萬1
    千180 元，因認被告戊○○及甲○○此節共同涉犯刑法第33
    9 條第1 項之詐欺取財罪嫌。
(二)、被告戊○○及甲○○2 人於前述自訴人乙○○購買系爭不動
    產之過程中，在未經自訴人己○○之同意或授權下，１、於
    96年12月11日（誤載為12日），由被告甲○○在面額34萬5
    千378 元本票上，冒簽自訴人「己○○」之姓名，由被告戊○○持在以自訴人己○○名義辦理銀行抵押貸款手續中委請
    刻印行所刻製之「己○○」印章，蓋在上開本票上，交付賣
    方陳鳳英，作為支付購買系爭不動產部分價金之擔保；２、
    於97年2 月22日，由被告甲○○在授權書上，冒簽自訴人「
    己○○」之姓名，由被告戊○○持在以自訴人己○○名義辦
    理銀行抵押貸款手續中委請刻印行所刻製之「己○○」印章
    ，蓋在上開授權書上，交付桃園縣桃園市調解委員會，偽稱
    自訴人己○○「授權甲○○先生代為針對桃園市○○街52巷
    13號16樓之4 之房屋交屋及調解事宜」，據以出席97年2 月
    26日下午2 時在桃園縣桃園市調解委員會所召開關於系爭不
    動產購屋糾紛之調解，並以自訴人己○○代理人之名義與陳
    鳳英代理人何弘文成立調解，因認被告戊○○及甲○○此節
    共同涉犯刑法第201 條之偽造有價證券罪嫌，及同法第216
    條、第210 條之行使偽造私文書罪嫌。
(三)、被告甲○○於97年3 月初向自訴人乙○○誆稱，伊任負責人
    之匯霖公司營業項目有房屋室內裝潢，該公司可以最優惠價
    格代為裝潢自訴人購買之系爭不動產云云，自訴人乙○○不
    疑有他，於97年3 月4 日簽署被告甲○○事先準備之委託書
    ，內容載有委託匯霖公司代為裝潢系爭不動產，總價款為72
    萬2 千700 元等，被告甲○○乃自前述自訴人委託其拿現居
    之房地向銀行辦理抵押借款所貸得之410 萬元中，取走裝潢
    費72萬2 千700 元，惟自自訴人乙○○於97年3 月4 日正式
    委託匯霖公司裝潢系爭不動產迄今（於98年1 月提起本件自
    訴）已過10個月，匯霖公司並未進行裝潢工作，被告甲○○
    所取走之裝潢費亦未退還自訴人，自訴人不得已委請律師發
    函被告甲○○，才發現甲○○已潛逃無蹤，自訴人再請律師
    調出匯霖公司之公司登記基本資料，竟發現該公司營業項目
    亦無被告甲○○所稱之房屋室內裝潢，自訴人乙○○至此方
    知受騙，因認被告甲○○此節涉犯刑法第339 條第1 項之詐
    欺取財罪嫌。
二、本件自訴意旨認被告涉犯前述罪嫌，無非係以：證人即自訴
    人己○○之證述，及96年10月16日房屋買賣合約書（甲方：
    乙○○；乙方：戊○○；丙方：甲○○。買賣總價：995 萬
    元）、發票人為匯霖公司之面額為150 萬元之支票（支票號
    碼：UC0000000 號；票載發票日：96年12月10日）、面額為
    10萬元之支票（支票號碼：UC0000000 號；票載發票日：96
    年10月19日）、96年10月19日不動產買賣契約書（甲方：戊○○；乙方：陳鳳英。買賣總價：810 萬4 千600 元）、97
    年1 月2 日交款備忘錄（簽署人：戊○○、何弘文。買賣總
    價：79 8萬8 千820 元）、被告戊○○自書之支付購屋價金
    計算書（記載代書費及規費：4 萬2 千元、契稅：7 萬1 千
    161 元、簽約費：1 千元、總價995 萬元等項）、發票人為
    戊○○、甲○○、己○○之面額為34萬5 千378 元之本票（
    票載發票日：96年12月11日）、97年2 月22日調解授權書（
    授權人：己○○；被授權人：甲○○）、97年2 月26日桃園
    縣桃園市調解委員會調解書、97年3 月4 日委託書（委託人
    ：乙○○；受託人：匯霖公司）及估價單（總價：72萬2 千
    700 元）、匯霖公司之基本資料查詢表等件（見本院98年度
    審自字第2 號卷第19至28、34至44頁，及98年度自字第11號
    卷(二)第59至78頁），為其主要論據。
三、訊據被告甲○○、戊○○均堅決否認有自訴意旨所指之前述
    犯行。(一)被告甲○○辯稱：１、伊並未向自訴人乙○○表示
    系爭不動產屋主因股票套牢急需用錢而賤賣，當初是伊和朋
    友談桃園房子的事，乙○○聽到表示有意願要買，伊表示房
    子已經有人要，但可以去看看，乙○○去看了之後表示很喜
    歡，就要伊去幫忙運作，看可否過戶給她，只要每坪9 萬元
    以下她都會同意，並委託伊代為處理相關過戶、貸款及裝潢
    事宜，伊允為處理，然此屋伊原本與友人（投資客）達成協
    議賺取價差，今乙○○表示願購買，亦無不可，故伊與乙○○談妥995 萬元購屋價格，乙○○亦應允，何來詐欺之有，
    且若非伊有利可圖，怎可能平白無故積極從中牽線，代為處
    理過戶及貸款事宜，甚至找妥裝潢工人幫忙裝潢，再系爭不
    動產係先以被告戊○○之名義取得後再轉賣予乙○○，既為
    轉賣，轉取差價當為合理，否則何須多此一舉透過戊○○轉
    讓給乙○○，伊並無向自訴人乙○○詐取購屋差價之事；２
    、(1)面額34萬5 千378 元之本票是在代書那邊簽的，被告戊○○也在場，其上「己○○」之簽名及蓋印，係伊代自訴人
    己○○所為，此乃依自訴人乙○○與被告買賣合約書中約定
    自訴人應提供印鑑證明、印鑑章及身份證給被告，以辦理過
    戶事宜，並授權被告全權處理所為，要無偽造之情，該本票
    係為保障屋主陳鳳英售屋後可拿回售屋款，因陳鳳英與其買
    賣代理人有債務關係，陳鳳英為保障其應得之款項，遲遲不
    交出印鑑證明以辦理過戶，陳鳳英要求被告戊○○及甲○○
    開立本票來保證過戶後可取得其款項，始願意提供印鑑證明
    ，而因當時與陳鳳英簽約的是戊○○，房屋辦理過戶的名字
    是己○○，所以要求伊、戊○○及己○○都要簽字保證，伊
    等若是有心詐財，就不會將自己的名字一起簽上承擔連帶責
    任，簽立本票僅係擔保過戶完成及貸款下來後會付款予陳鳳
    英；(2)調解授權書上「己○○」之簽名及蓋印，亦係伊代自
    訴人己○○所為，此部分戊○○並不知情，蓋系爭不動產於
    97年1 月2 日約定，交屋前有些修繕須由原屋主於期限內作
    好，並保留尾款2 萬5 千元作為修繕完工之保證，後因修繕
    認同不一，故由桃園縣桃園市調解委員會調解，乙○○及己○○收到調解期日通知後要伊去處理，伊方知其等被通知調
    解乙事，伊經其等委託代為處理上開情事，並交付身分證、
    印章，而代於授權書及調解書上簽名用印，亦無偽造之事；
    ３、系爭不動產裝潢是自訴人乙○○要求伊幫忙，伊用匯霖
    公司為簽約名義人，僅是作一委託之證明，並未向自訴人乙○○誆稱匯霖公司有此營業項目，裝潢有施工並已完成，也
    請自訴人去看過房屋，並無詐欺裝潢費之事等語。(二)被告戊○○辯稱：１、伊於自訴人乙○○購屋過程中，僅出面配合
    被告甲○○要求出名購買系爭房屋，並於相關文件上簽名，
    整個交易過程均由甲○○負責，伊並不知悉詳情，而以伊為
    簽約名義人，乃因甲○○名下有國宅1 戶，若以甲○○名義
    處理相關買賣契約，若乙○○交易不成，則甲○○有承受並
    成為登記名義人之可能，將危及國宅之資格，始以伊為名義
    人，伊並無詐欺之故意及犯行。２、自訴意旨稱伊持自訴人
    己○○名義辦理銀行抵押貸款手續中委請刻印行所刻製之「
    己○○」印章，蓋在面額34萬5 千378 元之本票上，而有偽
    造有價證券之嫌，然自訴人就該印文為伊所用乙情，並未舉
    出任何證據方法，而甲○○已自承此乃其1 人所為，則伊有
    何偽造有價證券之犯嫌，甲○○簽本票是在代書那邊，伊有
    在場，代書說伊是賣方也要簽名，伊只知道簽本票是要作為
    取得價金前的擔保，「己○○」之名字是何人簽的，伊現在
    忘記了，但伊聽甲○○當場說己○○有授權給他；另外關於
    甲○○是否有以「己○○」之名義簽調解文件之事，伊並不
    清楚云云。
四、經查：
(一)、被告甲○○、戊○○被訴詐取購屋差價部分：
１、查(1)自訴人乙○○於96年10月16日與被告戊○○及甲○○就
    系爭不動產簽訂房屋買賣合約書，載明：「甲方：乙○○；
    乙方：戊○○；丙方：甲○○。甲方同意以每坪8 萬6 千元
    購買乙方移轉之系爭不動產，總價為995 萬元整，並授權乙
    方辦理所有買賣及一切過戶事宜，雙方約定如下：一、甲方
    負責提供臺北市○○區○○街136 巷29弄27號5 樓之所有權
    狀土地及房屋正本，並同意以系爭不動產一起聯貸來購買系
    爭不動產及辦理過戶事宜，並提供個人印鑑證明、印鑑章、
    身分證等資料，全權授權乙方辦理過戶及銀行貸款事宜；二
    、乙方負責協調銀行辦理貸款及過戶事宜；三、甲方由於自
    備款不足，故委託丙方代墊100 萬元，此款項於銀行貸款撥
    款同時付予丙方，若甲方於辦理期間反悔不購買，則應賠償
    丙方100 萬元，不得異議；四、甲方應負責繳交個人及保證
    人資料，並配合乙方辦理過戶事宜」；(2)被告戊○○於96年
    10月19日與系爭不動產之所有人陳鳳英（收款人何弘文）簽
    訂不動產買賣契約書，載明：「甲方：戊○○；乙方：陳鳳
    英；買賣總價：810 萬4 千600 元（即每坪單價7 萬元）；
    尾款結清日交付房屋；土地增值稅、契稅各由乙方、甲方負
    擔；土地增值稅由買方代墊，由尾款中扣除；尾款＝810 萬
    4 千600 元（總價）－28萬元（第2 期備證款）－土地增值
    稅－賣方之銀行貸款餘額」等項；又買方交付發票人為匯霖
    公司、受款人為陳鳳英之面額150 萬元之支票（支票號碼：
    UC0000000 號；票載發票日：96年12月10日）、面額10萬元
    之支票（支票號碼：UC0000000 號；票載發票日：96年10月
    19日）各1 紙予出賣人；(3)嗣被告戊○○再於97年1 月2 日
    與陳鳳英之代理人何弘文簽訂交款備忘錄，載明：「同意更
    正買賣總價為798 萬8 千820 元（即每坪單價6 萬9 千元）
    ；同意保留尾款2 萬5 千元作為修復部分瑕疵之押金」等情
    ，為被告甲○○、戊○○所自承，並有96年10月16日房屋買
    賣合約書、96年10月19日不動產買賣契約書、面額為150 萬
    元及10萬元之支票各1 紙、97年1 月2 日交款備忘錄、被告
    戊○○自書之支付購屋價金計算書（記載代書費及規費：4
    萬2 千元、契稅：7 萬1 千161 元、簽約費：1 千元；總價
    995 萬元等）等件（見本院98年度自字第11號卷(二)第59至69
    頁）附卷可稽：
２、自訴意旨雖指訴被告甲○○、戊○○向自訴人乙○○佯稱願
    以向屋主購買系爭不動產之「原價」轉讓予自訴人乙○○，
    而詐取購屋差價云云，惟查：(1)證人即自訴人乙○○於審理
    中證稱：系爭不動產是被告2 人介紹伊買的，是他們夫妻帶
    伊去的，伊沒有和屋主見到面，甲○○自己去樓下，伊和戊○○在樓上，他如何用的伊不知道，這些都是甲○○去辦的
    ，他先說是890 萬元，後來又說990 萬元，他都是用說的而
    已；他們2 人都沒有無跟伊說屋主1 坪要賣多少錢，只有說
    總共多少錢而已；被告2 人也沒有跟伊說屋主當初要賣1 千
    多萬元，因屋主被股票套牢急需用錢而願意便宜出售這件事
    ，被告2 人也沒有跟伊說如果伊願意買，戊○○要用自己的
    名義向屋主殺價，再以原價轉賣給伊這件事，他們都沒有說
    這些事，只有說錢多少而已；他們帶伊去看過房子1 次，伊
    說沒有錢，被告2 人跟伊說可以用貸款，房屋買賣合約書是
    看屋之後才簽的，伊連看都沒有看就簽下去了；本來要用伊
    的名字過戶，但貸款辦不過，所以才用伊女兒己○○的名字
    過戶，伊並不是要幫伊女兒買房子，代書辦過戶及辦貸款都
    是被告去辦的，伊就傻傻的蓋章了；最後伊有向甲○○拿到
    系爭不動產權狀等語（見本院99年3 月3 日審理筆錄）在卷
    ，顯無自訴意旨所陳之被告等向自訴人乙○○表示願以向屋
    主殺價購買之「原價」轉讓系爭不動產之事；況自訴人乙○○係與被告戊○○簽訂買賣契約，被告戊○○另與系爭不動
    產所有人陳鳳英簽訂買賣契約（嗣被告戊○○另與何弘文簽
    約），基於各別契約之當事人自由原則，買賣價金本得各自
    磋商，自難認各買賣契約之價金必得相同；(2)至自訴人提出
    之被告戊○○與自訴人乙○○子女己○○、邱仁鴻，於自訴
    人乙○○購買系爭不動產後之對話錄音光碟內容，僅顯示被
    告戊○○一再表示系爭不動產係其向賣方殺價購買，並無提
    及曾承諾自訴人乙○○以其購買系爭不動產之原價轉讓之事
    （見本院98年度自字第11號卷(一)第118 至124 、126 至147
    頁之曲目一及曲目二錄音譯文），尚難資為自訴意旨所指被
    告甲○○、戊○○向自訴人乙○○佯稱願以「原價」轉讓系
    爭不動產之證明。
３、綜上，本件並無積極證據足認被告甲○○、戊○○有何共同
    向自訴人乙○○施用詐術而詐取購屋差價之犯行。
(二)、被告甲○○、戊○○被訴偽造有價證券及行使偽造私文書部
    分：
１、查(1)被告甲○○、戊○○及由被告甲○○簽署自訴人「己○○」之姓名及蓋印，於96年12月11日以3 人名義共同簽發面
    額為34萬5 千378 元之本票予陳鳳英，擔保陳鳳英取得部分
    買賣價金；(2)為陳鳳英處理售屋事宜之何弘文於97年2 月間
    向桃園縣桃園市調解委員會，聲請就系爭不動產買賣價金尾
    款2 萬5 千元未付之糾紛進行調解，被告甲○○在97年2 月
    22日調解授權書上簽署自訴人「己○○」之姓名及蓋印，表
    示其受自訴人己○○之授權處理調解事宜，嗣並於97年2 月
    26日調解期日出席而達成調解等情，為被告甲○○、戊○○
    所自承，且經證人即桃園縣桃園市調解委員會調解委員庚○○於審理中證述在卷（見本院99年5 月19日審理筆錄），並
    有面額為34萬5 千378 元之本票、97年2 月22日調解授權書
    及97年2 月26日調解書、證人庚○○提出之調解卷宗等件（
    見本院98年度自字第11號卷(二)第70至72、142 至157 頁）附
    卷可稽；
２、自訴意旨雖指訴被告甲○○、戊○○於未經自訴人己○○之
    同意或授權下，在發票日為96年12月11日之面額34萬5 千
    378 元本票（下稱系爭本票）、97年2 月22日之調解授權書
    （下稱系爭調解授權書）上，偽造自訴人「己○○」之簽名
    及蓋印後持以行使云云，惟查：
(1)、關於系爭本票部分：自訴人己○○之母乙○○購買系爭不
    動產，原欲以自己名字過戶，惟因貸款無法核貸，故改指定
    女兒己○○擔任登記名義人，自訴人己○○知悉購買系爭不
    動產之事，並同意擔任登記名義人及辦理抵押貸款等情，為
    證人即自訴人己○○、乙○○所自承（見本院99年1 月29日
    、99年3 月3 日審理筆錄），且有自訴人己○○自承簽署之
    致台新銀行96年12月8 日不動產使用切結書、本票及授權書
    、借款借據暨約定書、動撥申請書等件（見本院98年度審自
    字第2 號卷第29至33頁）在卷可考，又自訴人己○○自承系
    爭本票上之「己○○」印文，係其辦理96年12月8 日銀行貸
    款手續中委請刻印行刻製之印章所蓋等情（見本院98年度自
    字第11號卷(二)第16頁之刑事自訴更正狀），則蓋用系爭本票
    上印文之「己○○」印章，並非被告私自偽刻，應堪認定；
    再依乙○○於96年10月16日與被告戊○○、甲○○簽署之
    房屋買賣合約書，載明買方乙○○同意以現住房地及系爭不
    動產聯貸以購買系爭不動產，及提供個人印鑑證明、印鑑章
    、身份證等資料，全權授權辦理過戶及銀行貸款事宜，並應
    負責繳交個人及保證人資料，配合辦理過戶事宜等情（見本
    院98年度自字第11號卷(二)第59頁），該買賣合約書固係自訴
    人己○○之母乙○○與被告戊○○、甲○○簽署，且經證人
    即自訴人己○○於審理中證稱：系爭不動產買賣係由伊母親
    處理，伊只是配合出名等語（見本院99年1 月29日審理筆錄
    ），然本件自訴人己○○之所以擔任系爭房屋之登記名義人
    ，係因乙○○無法核貸而指定，則被告戊○○、甲○○依上
    開房屋買賣合約書之記載，主觀上當認知自訴人己○○業已
    提出印章並授權辦理一切貸款及過戶事宜，又系爭本票僅作
    為擔保系爭不動產出賣人陳鳳英於貸款核撥後實際取得部分
    價金之用（見本院98年度自字第11號卷(二)第70頁），乃使系
    爭不動產順利辦理過戶之範疇，被告因而認知業經自訴人己○○之授權簽發本票，應非無據，難認被告有何偽造系爭本
    票之故意。
(2)、關於系爭調解授權書部分：為系爭不動產出賣人陳鳳英處
    理售屋事宜之何弘文，於97年2 月間向桃園縣桃園市調解委
    員會聲請就系爭不動產買賣價金尾款2 萬5 千元未付之糾紛
    進行調解，被告甲○○持授權人「己○○」名義之系爭調解
    授權書，於97年2 月26日調解期日出席並達成調解；被告甲○○自承系爭調解授權書上「己○○」之簽名及蓋印（按其
    上「己○○」之印文，與前述系爭本票及自訴人己○○自承
    簽署之貸款文件上之印文不同）係其所為，而證人即桃園市
    調解委員會調解委員庚○○則於審理中證稱：調解委員會秘
    書會寄期日通知給當事人，調解期日到場之受任人只需提出
    當事人之委任書就可以，如調解成立，受任人只需提出受任
    人之身分證給秘書，不需委任人之身分證，伊等只看委任書
    ，無法確認是否確經本人授權出席調解等語（見本院99 年5
    月19日審理筆錄）。然查，依證人庚○○於審理中提出之本
    件調解卷宗（見本院98年度自字第11號卷第142 至157 頁）
    ，其內所附聲請調解人何弘文之調解聲請書，所載對造當事
    人即系爭不動產登記名義人己○○之地址，即係自訴人己○○「臺北市○○區○○街136 巷29弄27號5 樓」之住處，而
    97年2 月26日調解成立之調解筆錄，亦依法寄存送達自訴人
    己○○之上開住處，無異議而經臺灣桃園地方法院桃園簡易
    庭准予核定等情，有調解聲請書、調解筆錄、調解書及其送
    達證書、臺灣桃園地方法院桃園簡易庭函等件（見同上卷第
    144 、148 、150 、151 、156 、157 頁）在卷可按；衡以
    證人即自訴人己○○於審理中證稱：調解的事情被告戊○○
    有跟伊說，當時房子已經過戶了，戊○○跟伊說在裝潢時，
    為了關水塔沒有告訴管委會，有住戶反應造成洗衣機壞掉要
    告伊等，戊○○說要幫伊等處理等情（見本院99年1 月29日
    審理筆錄），足認桃園市調解委員會調解期日之通知，自始
    即依調解聲請書所載地址送達於自訴人己○○之住處，自訴
    人己○○並曾表達要被告處理之意，被告辯稱因自訴人己○○之授權而於系爭調解授權書上簽名用印，亦非無據，難認
    被告有何偽造系爭調解授權書之行為。
３、綜上，本件並無積極證據足認被告甲○○、戊○○有何共同
    偽造自訴人「己○○」名義之系爭本票及系爭調解授權書而
    持以行使之犯行。
(三)、被告甲○○被訴詐取房屋裝潢費部分：
１、查自訴人乙○○與被告甲○○於97年3 月4 日簽署委託書及
    估價單，載明：「委託人：乙○○；受託人：匯霖公司。茲
    委託匯霖公司代為裝潢系爭不動產，總價款為72萬2 千700
    元，內容包含拆除工程、泥作工程、水電工程、鋁窗工程、
    木作工程等」，而匯霖公司之營業項目，並無「房屋室內裝
    潢」等情，為被告甲○○所自承，並有自訴人提出之97年3
    月4 日委託書及估價單、匯霖公司之基本資料查詢表等件（
    見98年度自字第11號卷(二)第74至78頁）附卷可稽；
２、自訴意旨雖指訴被告甲○○向自訴人乙○○佯稱：匯霖公司
    之營業項目有房屋室內裝潢，迄未進行系爭不動產之裝潢工
    作云云，惟查：(1)被告甲○○自始否認曾向自訴人稱匯霖公
    司有該營業項目，辯稱：用匯霖公司為簽約名義人，僅是作
    一委託之證明等語，而自訴意旨就此節指訴，並未提出任何
    證據以實其說，洵難採信；(2)又證人即裝潢工人丁○○於審
    理中證稱：97年3 、4 月間伊經由朋友介紹認識甲○○，而
    去做系爭不動產之裝潢，卷附估價單是伊所出具的，工程項
    目包括作隔間、天花板、架高木地板、油漆、泥作、水電、
    玻璃等，除了廚具、瓦斯表部分不是伊處理的外，其他都是
    伊承作的，伊承作部分之工程款大約6 、70萬元左右，工程
    大約進行2 個月，伊還有請師傅，伊自己的木工師傅有4 、
    5 個，油漆、泥作、水電都是外包，伊哥哥丙○○有來作木
    作工程，後來經甲○○驗收後支付工程款，驗收完後鑰匙交
    還給甲○○，但驗收後樓下說有漏水問題，甲○○有一起去
    看，伊再在地板挖1 個洞給樓下看，機具都留在那邊，挖完
    後有再填起來，但木板部分伊還要再去修復時就沒辦法進去
    ，伊有聯絡甲○○，但他說沒有鑰匙，伊只好回去等語（見
    本院99年5 月19日審理筆錄），證人即裝潢工人丙○○於審
    理中證稱：伊有於97年間至系爭不動產施工，約1 個月左右
    ，伊是向伊弟弟丁○○承作的，伊個人是木作部分，做好後
    甲○○有來驗收，伊拿了6 、7 萬元等語（見本院99年3 月
    3 日審理筆錄）在卷，而證人即自訴人乙○○亦於審理中證
    稱：甲○○說他會幫伊裝潢，因為很遠，所以伊都沒有去看
    ，簽約後過了1 年，伊兒子才載伊去看，伊去看的情形是木
    板加高，油漆有，廚具有作，但木板沒有用好，地板做好後
    又撬開，沒有再貼回去，會漏水等情（見本院99年3 月3 日
    審理筆錄），足認被告甲○○承諾為自訴人乙○○處理系爭
    不動產之裝潢工作，並無自訴意旨所指之迄未進行，而僅係
    裝潢成果不為自訴人所滿意，此應僅為被告是否應負債務不
    履行責任之問題，應循民事途徑解決，要難認被告甲○○有
    何向自訴人乙○○詐騙裝潢費之情事。
３、綜上，本件並無積極證據足認被告甲○○有何向自訴人乙○○施用詐術而詐取房屋裝潢費之犯行。
五、綜上，本件自訴意旨所舉之證據，不足證明被告甲○○有何
    詐取購屋差價、偽造有價證券及行使偽造私文書、詐取房屋
    裝潢費之犯罪，及被告戊○○有何詐取購屋差價、偽造有價
    證券及行使偽造私文書之犯罪，此外，本院復查無其他積極
    證據足認被告甲○○、戊○○有自訴意旨所指之此部分犯行
    ，揆諸前開說明，不能證明被告犯罪，此部分均應為被告無
    罪之諭知。
據上論斷，應依刑事訴訟法第343 條、第299 條第1 項前段、第
301 條第1 項，刑法第28條、第339 條第1 項，刑法施行法第1
條之1 ，判決如主文。
中    華    民    國    99    年    7    月     30    日
                  刑事第三庭審判長法  官  李  育  仁
                                  法  官  劉  育  琳
                                  法  官  孫  曉  青
以上正本證明與原本無異。
如不服本判決應於送達後10日內向本院提出上訴狀。
                                  書記官  林  蔚  菁
中    華    民    國    99    年    7    月     30    日
附錄本案論罪科刑法條全文：
中華民國刑法第339條
意圖為自己或第3 人不法之所有，以詐術使人將本人或第3 人之
物交付者，處5 年以下有期徒刑、拘役或科或併科1 千元以下罰
金。
以前項方法得財產上不法之利益或使第3 人得之者，亦同。
前2 項之未遂犯罰之。

司法院資訊處製作；財團法人民間司法改革基金會備份。
